【裁判字號】    89,訴,2489
【裁判日期】    891130
【裁判案由】    毒品危害防制條例
【裁判全文】
臺灣臺中地方法院刑事判決                        八十九年度訴字第二四八九號
    公  訴  人  臺灣臺中地方法院檢察署檢察官
    被      告  甲○○
右列被告因毒品危害防制條例案件，經檢察官提起公訴（八十九年度毒偵緝字第三一
七號、八十九年度毒偵字四六四二號、第六ＯＯ二號），本院判決如左：
    主  文
甲○○連續施用第一級毒品，累犯，處有期徒刑壹年。扣案之第一級毒品海洛因貳包
（含包裝重壹點伍壹公克、淨重零點捌陸公克）沒收銷燬之；塑膠管壹支沒收。
    事  實
一、甲○○曾於民國八十四年間因違反麻醉藥品管理條例案件，經法院判處有期徒刑
    六月確定，於八十四年七月十五日易科罰金執行完畢，復於八十九年間因施用第
    一級毒品海洛因案件，經本院以八十九年度毒聲字第四五號裁定送勒戒處所觀察
    勒戒，認無繼續施用毒品之傾向，由臺灣臺中地方法院檢察署檢察官於八十九年
    一月十九日以八十九年度毒偵字第二三三號為不起訴處分確定；詎甲○○仍不知
    悛悔警惕，復基於概括之犯意，自八十九年二月中旬起至同年九月十一日止，在
    臺中縣梧棲鎮○○路三二巷十三號住處，以將第一級毒品海洛因利用塑膠管摻入
    香煙內吸用之方式，連續施用第一級毒品海洛因多次，期間於八十九年二月二十
    九日下午二時三十分許，在前開住處為警查獲，並扣得第一級毒品海洛因一包（
    含包裝重Ｏ．四公克、淨重Ｏ．Ｏ九公克）；次於同年九月十一日下午二時五十
    分許，在前開住處再次為警查獲，並扣得第一級毒品海洛因一包（含包裝重一．
    一一公克、淨重Ｏ．七七公克）及甲○○所有供施用第一級毒品海洛因所用之塑
    膠管一支，經臺灣臺中地方法院檢察署檢察官聲請本院以八十九年度毒聲字第四
    四四三號、第五五二Ｏ號裁定送勒戒處所觀察、勒戒後，認有繼續施用毒品傾向
    。
二、案經臺中縣警察局清水分局、內政部警政署臺中港務警察所報告臺灣臺中地方法
    院檢察署檢察官偵查起訴。
    理  由
一、右揭事實，業據被告甲○○坦承不諱，其於八十九年二月二十九日為臺中縣警察
    局清水分局查獲時所採集之尿液、同年六月九日經內政部警政署臺中港務警察所
    通緝到案時所採集之尿液、同年七月五日經臺灣臺中地方法院檢察署採集其尿液
    及同年九月十一日為內政部警察署臺中港務警察所查獲時所採集之尿液，經送臺
    中縣衛生局及臺中市衛生局檢驗結果，均呈海洛因於人體代謝後之嗎啡陽性反應
    ，有臺中縣衛生局檢驗尿水報告書三紙、臺中市衛生局煙毒尿液檢驗成績書一紙
    、臺中縣警察局清水分局委託鑑驗尿液代號與真實姓名對照表一紙、臺中港務警
    察所查獲違反麻醉藥品、肅清煙毒嫌疑犯尿液採取紀錄表二紙、臺灣臺中地方法
    院檢察署委託鑑驗尿液代號與姓名對照表附卷可稽，此外，並有第一級毒品海洛
    因二包（含包裝重一．五一公克、淨重Ｏ．八六公克）及被告所有供施用海洛因
    所用之塑膠管一支扣案可資佐證，前開扣案之海洛因二包，經送法務部調查局以
    化學呈色法及氣相層析質譜儀分析法鑑驗結果，均檢出海洛因成分，有該局八十
    九年五月二十二日及同年九月二十八日鑑定通知書二紙在卷足憑，足見被告確有
    連續施用第一級毒品海洛因之犯行。又被告前因施用第一級毒品海洛因案件，經
    本院以八十九年度毒聲字第四五號裁定送勒戒處所觀察勒戒，認無繼續施用毒品
    之傾向，由臺灣臺中地方法院檢察署檢察官於八十九年一月十九日以八十九年度
    毒偵字第二三三號為不起訴處分確定，有前開不起訴處分書及臺灣臺中地方法院
    檢察署刑案資料查註紀錄表在卷足參，其於五年以內再犯毒品危害防制條例第十
    條第一項之施用第一級毒品犯行，經本院以八十九年度毒聲字第四四四三號、第
    五五二Ｏ號裁定送勒戒處所觀察、勒戒後，認有繼續施用毒品傾向，亦有臺灣臺
    中看守所附設勒戒處所八十九年九月二十六日中所正總字第一六三三號函附之
    有繼續施用毒品傾向證明書附卷可參，本案事證明確，被告連續施用第一級毒品
    犯行洵堪認定。
二、核被告甲○○所為，係犯毒品危害防制條例第十條第一項之施用第一級毒品罪，
    其施用前後持有第一級毒品海洛因之低度行為，應為施用之高度行為所吸收，不
    另論罪。被告先後多次施用第一級毒品犯行，時間緊接、方法相同，觸犯構成要
    件相同之罪名，顯係基於概括犯意反覆為之，依連續犯規定論以一罪，並加重其
    刑，被告曾於八十四年間因違反麻醉藥品管理條例案件，經法院判處有期徒刑六
    月確定，於八十四年七月十五日易科罰金執行完畢，有臺灣臺中地方法院檢察署
    刑案資料查註紀錄表附卷可稽，被告前受有期徒刑執行完畢，於五年以內再犯本
    件有期徒刑以上之罪，為累犯，應依刑法第四十七條規定加重其刑，並與前開連
    續犯加重規定遞加重之。爰審酌被告前因施用第一級毒品犯行，甫經觀察、勒戒
    後猶故態復萌，再施用第一級毒品不輟，無視於毒品對於自身健康之戕害及國家
    對於杜絕毒品犯罪之禁令，惡性非輕，然被告犯後尚知悔悟，本之施用毒品者均
    有相當程度之生理成癮性及心理依賴性，其犯罪心態與一般刑事犯罪之本質並不
    相同，容應以「病人」之角度為考量，並側重適當之醫學治療及心理矯治為宜，
    且被告經施以長時間之強制戒治，固屬保安處分之一種，然既與其所應受之刑罰
    ，同係限制人身自由，揆諸比例原則，量刑不宜過重等一切情狀，量處如主文所
    示之刑，以示懲儆。扣案之海洛因二包（含包裝重一．五一公克、淨重Ｏ．八六
    公克）為毒品危害防制條例第二條第二項規定之第一級毒品，爰依同法第十八條
    第一項前段規定宣告沒收銷燬之；扣案之塑膠管一支，為被告所有供施用第一級
    毒品海洛因所用之物，業據被告供陳在卷，爰依刑法第三十八條第一項第二款規
    定宣告沒收。
據上論斷，應依刑事訴訟法第二百九十九條第一項前段，毒品危害防制條例第十條第
一項、第二十條第三項、第十八條第一項前段，刑法十一條前段、第五十六條、第四
十七條、第三十八條第一項第二款，判決如主文。
中      華      民      國      八十九      年    十一    月    三十    日
                                      法  官  陳  得  利
右正本證明與原本無異。
如不服本判決，應於判決送達後十日內向本院提出上訴狀，上訴於臺灣高等法院臺中
分院（須附繕本）。
                                      書記官
中      華      民      國      八十九      年    十一    月    三十    日
附錄本案論罪科刑法條全文︰
毒品危害防制條例第十條第一項
施用第一級毒品者，處六月以上五年以下有期徒刑。


司法院資訊處製作；財團法人民間司法改革基金會備份。
